臺灣桃園地方法院民事裁定
110年度司繼字第3011號
聲  請  人  邱慶元  
被  繼承人  邱阿貴(亡)
                      生前最後住所：桃園市○○區○○○街00巷0號
關  係  人  林瑞珠律師

上列聲請人聲請對被繼承人邱阿貴選任遺產管理人事件，本院裁
定如下：
    主  文
選任林瑞珠律師為被繼承人邱阿貴之遺產管理人。
准對被繼承人邱阿貴（男，民國00年0月0日出生、民國107年10
月31日死亡，國民身分證統一編號：Z000000000號，生前最後住
所：桃園市○○區○○○街00巷0號）大陸地區以外之繼承人為承認繼
承之公示催告。
被繼承人邱阿貴之大陸地區以外之繼承人，應自本公示催告公告
於司法院網站之日起壹年內向本院陳報承認繼承，如不於公示期
限內陳報承認繼承時，被繼承人邱阿貴之遺產於大陸地區之繼承
人依法繼承、清償債權並交付遺贈物後，如有賸餘，歸屬國庫。
聲請程序費用新臺幣壹仟元由被繼承人邱阿貴之遺產負擔。
    理  由
一、按先順序繼承人均拋棄其繼承權時，由次順序之繼承人繼承
    ，其次順序繼承人有無不明或第四順序之繼承人均拋棄其繼
    承權者，準用關於無人承認繼承之規定。次按繼承開始時，
    繼承人之有無不明，而無親屬會議或親屬會議未於1個月內
    選定遺產管理人者，利害關係人得聲請法院選任遺產管理人
    ，並由法院依公示催告程序，定6 個月以上之期限，公告繼
    承人，命其於期限內承認繼承，此觀民法第1176條第6項、
    第1177條、第1178條規定自明。
二、本件聲請意旨略以：聲請人為被繼承人之受遺贈人，被繼承
    人於民國107年10月31日死亡，且被繼承人之繼承人均已死
    亡，而其親屬會議未於一個月內選定遺產管理人，致聲請人
    對上開遺產無法行使權利，為此，依法聲請選任被繼承人之
    遺產管理人，並表示選任聲請人邱慶元或邱孟甄為本件被繼
    承人之遺產管理人之等語。
三、經查，聲請人所陳各節，業據提出預立遺囑影本、邱阿貴之
    除戶戶籍謄本、繼承系統表、各繼承人之除戶戶籍謄本等為
    證，並有本院依職權調閱之桃園○○○○○○○○○111年1月18日桃
    市溪戶字第1110000175號函附之被繼承人兄弟姊妹之除戶戶
    籍謄本在卷可憑。次查，被繼承人死亡迄今已逾民法第1177
    條所定1個月期間，仍無親屬會議選任之遺產管理人向本院
    陳明，亦有本院案件索引資料查詢結果在卷可稽，可認本件
    無親屬會議召集之事實為真。準此，堪認被繼承人所遺財產
    處於無人管領之狀態，是以，本件確有為被繼承人所遺財產
    指定遺產管理人之必要。而經本院函詢律師公會，業有鄭仁
    壽律師、鄭崇文律師、林瑞珠律師具狀表示有意願擔任被繼
    承人所遺財產之遺產管理人，本院審聲請人暨主張為受遺贈
    人即與本件遺產事務有利害關係，且其所推薦之人邱孟甄亦
    為其女兒，對本件遺產之處理恐有利害偏頗之虞，而均有不
    適宜擔任本件遺產管理人之情形，而考量林瑞珠律師為執業
    律師，具有法律專業知識及能力，且其曾辦理遺產管理人及
    其他事件之情況，認林瑞珠律師足堪勝任本件遺產管理人之
    職務，綜上，本件選任林瑞珠律師為被繼承人之遺產管理人
    ，應屬適當且與法律規定相符，應予准許，並依法為公示催
    告。
四、依民法第1177條、第1178條、第1185條、家事事件法第127
    條第1項第4款及第4項、第137條之規定裁定如主文。
五、如不服本裁定，應於送達後10日內向本院提出抗告狀，並應
    繳納抗告費新臺幣1,000 元。
中　　華　　民　　國　　111 　年　　4 　　月　　14　　日
                  家事法庭  司法事務官　王雯綺
以上正本係照原本作成。